臺灣臺北地方法院刑事判決　　　　　　　　　　　　九十一年度交易字第一六九號
　　公　訴　人　臺灣臺北地方法院檢察署檢察官
　　被　　　告　甲○○
右列被告因公共危險等案件，經檢察官聲請以簡易判決處刑（九十一年度偵字第六九
六八號），經本院台北簡易庭受理後（受理案號為九十一年度北交簡字第一三五四號
），認不宜以簡易判決處刑，移送前來，本院適用通常程序判決如左：
    主  文
甲○○服用酒類，不能安全駕駛動力交通工具而駕駛，累犯，處有期徒刑參月，如易
科罰金，以參佰元折算壹日。
甲○○被訴過失傷害罪部分公訴不受理。
    事  實
一、甲○○前於民國八十七年十月間因傷害案件，為本院判處有期徒刑四月，於同年
    十二月十八日易科罰金執行完畢，猶不知警惕，復於九十年十一月二十一日中午
    十二時許起至下午三時許止，在桃園縣中壢市友人家中，與不詳姓名友人共飲酒
    類黃酒約兩瓶，已達反應較慢、感覺減低、影響駕駛而不能安全駕駛動力交通工
    具之程度，猶駕駛動力交通工具即車號ＨＣ－三九五二號自小客車上路返家，於
    同日下午五時三十分許行至台北市○○路○○路一三三巷口時，本應注意汽車於
    倒車時，應謹慎緩慢後倒，並應注意其他車輛及行人，詎其因酒後反應及判斷能
    力降低，疏未注意其車後方適有樂育伶騎乘車號ＦＢＨ－七九五號輕型機車，正
    於前開巷口暫停欲待車少再行左轉成都路向西行駛，即貿然急速倒車，致撞及前
    開由樂育伶騎乘之機車，樂育伶因而人車倒地，受有右小腿擦挫傷五乘以零點五
    公分、二點五乘以二公分之傷害（甲○○涉犯過失傷害罪部分，已據樂育伶撤回
    告訴，詳後述）。嗣經樂育伶之家人報警處理，警員到場時發現王東昇身上有酒
    味，對其施以酒測，測得其呼氣所含酒精濃度達每公升零點六二毫克。
二、案經樂育伶訴由台北市政府警察局萬華分局報請臺灣臺北地方法院檢察署檢察官
    偵查聲請簡易判決處刑。
        理      由
壹、有罪部分－即被告被訴服用酒類，不能安全駕駛動力交通工具而駕駛部分：
  一、訊據被告甲○○，對於在右揭時、地因服用酒類，不能安全駕駛動力交通工具
      而駕駛之犯罪事實坦承不諱，並有酒測單一紙在卷可稽。按刑法第一百八十五
      條之三所規定服用酒類，不能安全駕駛動力交通工具而駕駛者，應負刑事責任
      ，揆其立法目的本在藉抽象危險犯之犯罪構成要件，以嚇阻酒後駕車者對道路
      交通安全之危害，本不以發生實害為必要。而所謂不能安全駕駛之認定，並無
      一定之數值可供界定，而係由法院以一般社會通念之客觀標準，足生公共危險
      時即足。目前行政機關所取締酒後駕車之參考標準，係依法務部於八十八年五
      月十日邀集司法院刑事廳、交通部、行政院衛生署、內政部警政署及中央警察
      大學等機關開會，所為凡呼氣酒精濃度逾每公升含零點五五毫克時，即屬不能
      安全駕駛之決議。上開會議決議本身固僅屬檢警取締酒後駕車之參考，尚無拘
      束法院之效力，惟以上開會議決議所採之標準，係參考美國、德國及日本等國
      家所進行之酒精濃度與精神狀態之測試實驗，亦即，各項實驗均發現凡呼氣中
      酒精濃度達每公升零點五五毫克時，就人之生理方面，已產生視覺反應遲鈍、
      影像不能集中、同時不能看清前方路況及車旁照後鏡等狀況，及駕駛能力已受
      有影響、肇事率已為一般人正常人之十倍之事實。被告於警方查獲時，測得其
      呼氣中酒精濃度達每公升零點六二毫克，依一般社會通念，已達不能安全駕駛
      之程度；且其因酒後反應及判斷能力下降，而駕車肇事致告訴人樂育伶受傷，
      益證其於酒後已達不能安全駕車之程度，而被告於酒後確有駕車之事實，業如
      前述，是以其於飲用酒類後，已達不能安全駕駛動力交通工具而仍然駕駛之犯
      行，堪予認定。
  二、核被告所為，係犯刑法第一百八十五條之三服用酒類不能安全駕駛動力交通工
      具而駕駛罪（公訴人於起訴時係認被告所犯刑法第一百八十五條之三之罪與同
      法第二百八十四條第一項前段過失傷害罪，有方法結果之牽連關係，應依較重
      之罪處斷，惟到庭實行公訴之公訴人已於本院九十一年十月二十九日審理期日
      當庭更正，認上開二罪為數罪，應分論併罰）。又被告曾因傷害案件，於八十
      七年間經本院判處有期徒刑四月確定，並於同年十二月十八日易科罰金執行完
      畢，有臺灣高等法院檢察署刑案紀錄簡覆表在卷可憑，其於五年以內再犯本件
      有期徒刑以上之罪，為累犯，應依刑法第四十七條規定加重其刑。爰審酌酒後
      駕車之危害及酒後不應駕車之觀念，已透過學校教育、政令宣導及各類媒體廣
      為介紹傳達各界週知多年，被告對於酒後不能駕車，及酒醉駕車之危險性，應
      有相當之認識，詎其明知飲酒致醉，不能安全駕駛，猶駕車上路，顯心存僥倖
      ，並乏尊重其他用路人生命、財產安全之觀念，至為可訾，及被告犯後承認犯
      行，態度良好等各項情狀，量處如主文所示之刑，並諭知易科罰金之折算標準
      。
貳、不受理部分－即被告被訴過失傷害部分：
  一、聲請簡易判決處刑意旨略以：被告因有前述過失行為，致告訴人樂育伶受有前
      開傷害等語，因認被告另涉有刑法第二百八十四條第一項前段之過失傷害罪嫌
      。
  二、按告訴乃論之罪，告訴人於第一審辯論終結前得撤回其告訴，又告訴經撤回者
      ，應諭知不受理之判決，刑事訴訟法第二百三十八條第一項、第三百零三條第
      三款定有明文。
  三、查本件告訴人樂育伶告訴被告過失傷害案件，聲請簡易判決處刑書認被告此部
      分之行為係犯刑法第二百八十四條第一項前段之罪，依同法第二百八十七條前
      段之規定，須告訴乃論。茲告訴人因已與被告達成和解，而具狀撤回告訴，有
      撤回告訴狀在卷可參，依照上開說明，本件就被告被訴過失傷害部分，爰依法
      諭知公訴不受理之判決。
據上論斷，依刑事訴訟法第四百五十二條、第二百九十九條第一項前段、第三百零三
條第三款，刑法第一百八十五條之三、第四十七條、第四十一條第一項前段、罰金罰
鍰提高標準條例第一條前段、第二條，判決如主文。
本案經檢察官乙○○到庭執行職務
中      華      民      國      九十一      年    十一    月十二    日
                                      臺灣臺北地方法院交通法庭
                                          法  官  陳婷玉
右正本證明與原本無異。
如不服本判決，應於判決送達後十日內，向本院提出上訴狀。
                                          書記官  陳弘文
中      華      民      國      九十一      年    十一    月    十三  日
